【裁判字號】    95,訴,915
【裁判日期】    951229
【裁判案由】    
【裁判全文】
臺灣基隆地方法院刑事判決               95年度訴字第915號
公  訴  人  臺灣基隆地方法院檢察署檢察官
被      告  甲○○
                    現於台灣台北監獄
被      告  丙○○
                    現於台灣宜蘭監獄
上列被告因偽證案件，經檢察官提起公訴（95年度偵字第3622號
），本院合議庭裁定由受命法官獨任進行簡式審判程序，茲判決
如下：
    主  文
甲○○證人，於執行審判職務之公署審判時，於案情有重要關係
之事項，供前具結，而為虛偽陳述，處有期徒刑伍月。
丙○○證人，於執行審判職務之公署審判時，於案情有重要關係
之事項，供前具結，而為虛偽陳述，累犯，處有期徒刑陸月。
    事實及理由
一、犯罪事實：
  (一)丙○○曾於民國（下同）89年間因贓物案件，經本院於90年
    6月8日以89年度易字第523號判處有期徒刑6月，於90年間因
    施用第一、二級毒品案件，經臺灣高等法院以90年度上訴字
    第3366號分別判處有期徒刑10月、7 月，合併定應執行有期
    徒刑1年3月確定，上開案件接續執行，92年4月3日縮短刑期
    假釋出監，於92 年7月14日假釋期滿，未經撤銷假釋，其未
    執行之刑以已執行論而執行完畢。
  (二)甲○○明知余忠勝（已由本院審理判決）於93年9 月下旬某
    日，在其位於基隆市○○○路145巷1號住宅巷內，將所有之
    海洛因1 包（約0.2至0.3公克）放在七星牌香煙盒內丟在巷
    內地上，然後叫甲○○撿拾；其後又於7 至10日後，於同一
    地點，將所有的海洛因1 小包（約0.2至0.3公克），放在七
    星牌香煙盒內，親手交給甲○○，並於93年11月26日檢察官
    訊問時具結證述屬實，經臺灣基隆地方法院檢察署檢察官以
    93年度偵字第3308號提起公訴，甲○○為使余忠勝脫免罪責
    ，竟於94年8月23至本院審理（94年度訴字第635號）訊問時
    ，於供前具結後，對本院法官訊問：「余忠勝有無無償轉讓
    第1級毒品海洛因2次」之與案情有重要關係事項，虛偽證稱
    ：「伊從未自余忠勝處無償取得海洛因，先前於檢察官偵查
    中表示余忠勝曾給伊海洛因之真意，是指伊女友叢慧玲曾與
    余忠勝合資購買海洛因，由余忠勝出面購入，再將一半海洛
    因交給伊云云」等語之不實事項。又丙○○明知余忠勝並未
    於93年8月31日下午1時20分許，在基隆市○○○路「碼頭工
    會」前，以新台幣（下同）3,500元代價出售海洛因1小包（
    淨重0.8 公克），竟於同日下午11時50分於台灣基隆地方法
    院檢察署檢察官訊問時，於供後具結，對檢察官訊問：「該
    毒品何來（即指遭查獲之海洛因1 包）」之與案情有重要關
    係事項，虛偽證稱：「是向余忠勝買的，是今日下午1 時許
    ，在中山一路碼頭工會附近買來，我用3,500元買來，買0.8
    公克」等語之不實事項。
二、程序事項：
    本件被告甲○○、丙○○所犯者非為死刑、無期徒刑、最輕
    本刑為3 年以上有期徒刑之罪或高等法院管轄第一審案件，
    其於準備程序進行中，先就被訴事實為有罪之陳述，經告知
    其簡式審判程序之旨，並聽取公訴人之意見後，本院依刑事
    訴訟法第273條之1 第1項之規定，裁定由受命法官獨任進行
    簡式審判程序，合先敘明。
三、認定事實所依據之證據及理由：
  (一)被告自白：被告等於本院審理中自白其於前述時、地偽證之
    犯行事實，其任意自白核與下列事證相符，應堪採為證據。
  (二)書證：
  1.關係人余忠勝於台灣基隆地方法院檢察署93年度偵字第3308
    字第3308號卷中93年12月13日訊問筆錄及本法院94年度訴字
    第635號卷中94年8 月10日準備程序筆錄及同年月8月23日審
    判筆錄。
  2.被告甲○○於台灣基隆地方法院檢察署93年度偵字第3308字
    第3308號卷中93年11月26日筆錄及結文、本法院94年度訴字
    第635號卷中94年8月23日審判筆錄及證人結文。
  3.被告丙○○於台灣基隆地方法院檢察署93年度偵字第3308字
    第3308號卷中93年8 月31日筆錄及結文、本法院94年度訴字
    第635號卷中94年8月23日審判筆錄及證人結文。
四、論罪及科刑之理由：
  (一)核被告二人所為，均係犯刑法第168條之偽證罪。
  (二)被告丙○○曾有如起訴書犯罪事實欄所載之犯罪科刑及執行
    完畢情形，有臺灣高等法院被告前案紀錄表1 份在卷可按，
    其受有期徒刑之執行完畢後，5 年內故意再犯本件有期徒刑
    以上之罪，為累犯，應依刑法第47條第1 項之規定加重其刑
    （按被告行為後，94年2月2日修正公布，95年7月1日施行之
    刑法第47條雖增為2項，惟就有期徒刑執行完畢後5年內故意
    再犯有期徒刑以上之罪者，不論依修正前之刑法第47條或修
    正後之刑法第47條第1 項之規定，均構成累犯，故此部分法
    律並未變更，應逕依現行刑法第47條第1 項規定，論以累犯
    ，並加重其刑，最高法院95年第8 次刑事庭會議四反面解釋
    ）。
  (三)爰審酌被告犯罪之動機與目的、被告犯罪之手段並非暴力，
    犯罪後終能自白犯行，已知悔悟等一切情狀，各量處如主文
    所示之刑。
五、依刑事訴訟法第276條之1第1項、第299條第1 項前段，修正
    後刑法第2條第1項前段，刑法第168條、第47條第1項，判決
    如主文。
本案經檢察官乙○○到庭執行職務。
中    華    民    國    95    年    12    月    29    日
                  刑事第三庭法    官  齊潔
以上正本證明與原本無異。
如不服本判決應於收受本判決後10日內向本院提出上訴書狀，其
未敘述上訴理由者，並得於提起上訴後10日內向本院補提理由書
狀（均須按他造當事人之人數附繕本。）「切勿逕送上級法院」
。
中    華    民    國    95    年    12    月    29    日
                            書 記 官  潘端典
附錄論罪法條：
中華民國刑法第168條
（偽證罪）
於執行審判職務之公署審判時或於檢察官偵查時，證人、鑑定人
、通譯於案情有重要關係之事項，供前或供後具結，而為虛偽陳
述者，處7年以下有期徒刑。


司法院資訊處製作；財團法人民間司法改革基金會備份。
